# 股东借款利息个税计提问题

提问人：wx_6260e49f8e8e 时间：2022-04-21 13:12:39
请教陈版及各位老师，公司为补充流动资金，向股东借款，约定了15%的年利率，个税20%由公司代扣代缴。在计提利息的时候，分录如下：
借：财务费用
贷：其他应付款-应付利息
有一个问题是在没有支付的情况下，代扣的个税是否要转到应交税费下核算，还是等支付了再转到应交税费，即，以下分录是计提时就做，还是支付了再做。
借：其他应付款-应付利息
贷：应交税费-个税
另外，这个财务费用是否支持所得税税前扣除。

回答人：chenyiwei
1 、鉴于扣缴义务最晚在实际支付利息时就要发生，故建议在计提时就将代扣代缴个人所得税区分出来，单列在应交税费中。
2 、这部分利息的扣除取决于：有无正规的借款合同；是否取得利息的发票等税前扣除凭证；股东的出资款是否已经缴足；利率是否不超过规定限度；是否符合财税[2008]121号文规定的债资比等。